

Thomas **REGOURD**

Développeur Web et Mobile Fullstack javascript

Après 10 ans dans l'industrie mécanique, j'ai décidé de me reconvertir dans les métiers du développement Web.

Je suis désormais opérationnel et motivé pour vous accompagner dans vos projets de développement, refonte ou upgrade d'applications web et mobile.



+33 6 58 41 40 19



tregourd@gmail.com



Chambéry

28/02/1991



thomasregourd



TRegourd

EXPÉRIENCE PROFESSIONNELLE

LE BOCAL ACADEMY - TELEPRESENTIEL Développeur Fullstack Web et Mobile

Développement d'une application de gestion du temps passé sur une tâche / un projet, comprenant une application Web (React) et une application mobile (React Native) connectées sur un même backend (Node/Express/Mongo).

Développement d'une application web de gestion d'événements (concerts, salons, etc.) et de son application « compagnon » mobile pour le scan de QR code et la vérification des droits d'entrée à l'évènement.

•Front-end •Back-end •JS •HTML5 •CSS3 •React •Node.JS •Express.Js •MongoDB •Mobile React Native

AKTID - CHAMBERY 💶

Responsable Service Clients

06/2021 - 12/2021

- •Management •Service Clients
- •Business Development

SACMI - GILLY SUR ISÈRE 💶

Responsable Industriel

11/2016 - 05/2021

•Gestion de production •Lean Manufacturing •Industrialisation

PROTEM - KARLSRUHE

Chargé d'Affaires

10/2014 - 10/2016

• Relation client • Business

Development • Gestion de projets

03/2022 - 05/2022

FIGEAC AERO - FIGEAC 🚺

Ingénieur Méthodes

09/2011 - 09/2014

•Industrialisation •Amélioration continue

FORMATION

LE BOCAL ACADEMY - TELEPRESENTIEL Développeur Fullstack Web et Mobile

Formation bootcamp Fullstack Javascript.

•FullStack JS •HTML5 •CSS3 •Agile •Scrum

POLYTECH MONTPELLIER - MONTPELLIER Diplôme d'Ingénieur en Mécanique et Structures Industrielles

•Mécanique •Métallurgie

03/2022 - 05/2022

09/2009 - 09/2014

COMPÉTENCES

Gestion de projets Management d'équipes Relation client Fullstack JS

LANGUES

Français Anglais Espagnol Allemand



PASSIONS

VTT et VTTAE Ski (Alpin et Randonnée) Crossfit Tech / Blockchain / Crypto